el: Ρυθμίσεις ταχύτητας αντλίας: Ρυθμιζόμενη ταχύτητα; Ενιαία ταχύτητα; Άλλο
fr: Paramètres de vitesse de la pompe: Vitesse réglable; Une seule vitesse; Autre
hu: Pumpa sebességbeállításai: Állítható sebesség; Egyetlen sebesség; Egyéb
sl-SI: Nastavitve hitrosti črpalke: Nastavljiva hitrost; Ena hitrost; Drugo
ja: ポンプの速度設定: スピード調整可能; 一定速度; その他
sv: Pumphastighetsinställningar: Justerbar hastighet; En hastighet; Övrigt
sk-SK: Nastavenia rýchlosti odsávačky: Nastaviteľná rýchlosť; Jedna rýchlosť; Iné
zh-TW: 泵浦速度設定: 速度可調; 單速; 其他
pt-BR: Configurações de velocidade da bomba: Velocidade ajustável; Velocidade única; Outro
vi: Cài đặt tốc độ bơm: Điều chỉnh được tốc độ; Tốc độ đơn; Khác
tr: Pompa hızı ayarları: Ayarlanabilir hız; Tek hızlı; Diğer
nl: Pomsnelheidsinstellingen: Instelbare snelheid; Enkele snelheid; Andere
da: Indstillinger for pumpehastighed: Justerbar hastighed; Enkelt hastighed; Andet
ro-RO: Setările de viteză ale pompei: Viteză reglabilă; O singură viteză; Altele
nb: Innstillinger for pumpehastighet: Regulerbar hastighet; Enkelthastighet; Annet
es: Configuración de velocidad del extractor: Velocidad regulable; Velocidad única; Otros
fi: Pumpun nopeusasetukset: Säädettävä nopeus; Yksinopeuksinen; Muu
ru: Настройки скорости отсасывания: Регулируемая скорость; Одна скорость; Другой
pl: Ustawienia prędkości pompki: Regulowana prędkość; Pojedyncza prędkość; Inne
it: Impostazioni di velocità tiralatte: Velocità regolabile; Singola velocità; Altro
hr-HR: Postavke brzine pumpice: Podesiva brzina; Jedna brzina; Ostalo
ko: 펌프 속도 설정: 조절식 속도; 단일 속도; 기타
th: การตั้งค่าความเร็วปั๊ม: ปรับความเร็วได้; ความเร็วเดียว; อื่นๆ
en: Pump speed settings: Adjustable speed; Single speed; Other
lt-LT: Pientraukio greičio nustatymai: Reguliuojamas greitis; Vienas greitis; Kita
zh-CN: 泵速设置: 可调速度; 单速; 其他
bg-BG: Настройки на скоростта на помпата: Регулируема скорост; Единична скорост; Други
cs: Nastavení rychlosti odsávačky na mléko: Nastavitelná rychlost; Jedna rychlost; Jiné
de: Einstellungen der Pumpengeschwindigkeit: Einstellbare Geschwindigkeit; Einzelgang; Sonstiges
pt-PT: Definições de velocidade da bomba: Velocidade ajustável; Velocidade única; Outro